---
title: "Lista de Livros Digitais em Promoção"
---
  
  
  
#
#
#
#
  
# Informções Gerais
  
### O projeto consiste na obtenção de informações sobre livros digitais do site da Amazon. Ele tem como principal objetivo a elaboração de uma lista que elenca as principais promoções existentes das editoras Fiel e Monergismo.  
#
### Para a obtenção das informações, foi realizado um WebScrapping do site da Amazon e armazenado o histórico de preços dos produtos em questão.  
#  
### Abaixo são apresentados os **10 livros** que apresentam a maior diminuição de preço se comparado à sua média histórica.

```{r setup, include=FALSE, echo=F, warning=FALSE}

library(knitr)
library(kableExtra)
library(tidyverse)
library(pander)

dados <- read_csv("C:/Users/wesle/Desktop/R/7. Webscrapping/1. Web-Amazon/dados.csv")
selecao <- dados %>% group_by(cod) %>%
  mutate(min = min(valor), max = max(valor), media = mean(valor), variacao = (valor/media - 1)*100) %>% 
  filter(data == max(data)) %>% 
  ungroup() %>% 
  arrange(-desc(variacao)) %>%
  mutate(variacao = str_c(round(variacao, 1), "%")) %>% 
  .[1:10,]


```

```{r loops, echo=F, results="asis", warning=FALSE}

data <- selecao

data <- data %>%
  group_by(nome) %>% 
  select(nome, autor, editora, valor, variacao, min, max, media, url) %>% 
  rename("Título" = nome, Autor = autor, Editora = editora, Valor = valor, "Variação" = variacao, "Valor Mínimo" = min, "Valor Máximo" = max, "Valor Médio" = media, Imagem = url) %>% 
  gather("Especificações", Resultado, `Título`:`Valor Médio`) %>% 
  arrange(Imagem)

```
#  
#   
## Lista de Livros

```{r lugar, echo=F, results="asis", warning=FALSE, message=FALSE}

data2 <- data %>% select(`Especificações`, Resultado, Imagem)

datat <- data2 %>% mutate(Texto = str_c(`Especificações`,": ", Resultado)) %>%  group_by(Imagem) %>% summarise(text = str_c(Texto, collapse = "<br><br>")) %>% mutate(lugar = "") 
datat2 <- datat %>% select(Imagem)
datat <- datat %>% mutate(row = c(1:10)) %>% rename(`Número` = row, `Especificações` = text, Figura = lugar) %>% select(`Número`, `Especificações`, Figura)

datat  %>%
  kable("html", escape = FALSE) %>% 
  kable_styling(font_size = 17) %>% 
  column_spec(3, image = datat2$Imagem)

```
