---
title: "Lista de Livros Digitais em Promoção"
---
  
  
  
#
  
# Informções Gerais
  
### O projeto consiste na obtenção de informações sobre livros digitais do site da Amazon. Ele tem como principal objetivo a elaboração de uma lista que elenca as principais promoções existentes das editoras Fiel e Monergismo.  
#
### Para a obtenção das informações, foi realizado um WebScrapping do site da Amazon e armazenado o histórico de preços dos produtos em questão.  
#  
### Abaixo são apresentados os **10 livros** que apresentam a maior diminuição de preços se comparado à sua média histórica.

[1](https://amzn.to/2YKeHfZ)
[2](https://amzn.to/3gFCZxL)
[3](https://amzn.to/2QBJK9c)
[4](https://amzn.to/3luw3am)
[5](https://amzn.to/31EZqPh)
  
  
  

```{r setup, include=FALSE, echo=F, warning=FALSE}

library(knitr)
library(kableExtra)
library(tidyverse)
library(pander)

dados <- read_csv("C:/Users/wesle/Desktop/R/7. Webscrapping/1. Web-Amazon/dados.csv")
selecao <- dados %>% group_by(cod) %>%
  mutate(min = min(valor), max = max(valor), media = mean(valor), variacao = (valor/media - 1)*100) %>% 
  filter(data == max(data)) %>% 
  ungroup() %>% 
  arrange(-desc(variacao)) %>%
  mutate(variacao = str_c(round(variacao, 1), "%")) %>% 
  .[1:10,]

```

```{r loops, echo=F, results="asis", warning=FALSE}

for(i in 1:nrow(selecao)){
data <- selecao[i,]

data <- data %>% .[1,] %>%
  select(nome, autor, editora, valor, variacao, min, max, media, url) %>% 
  rename("Título" = nome, Autor = autor, Editora = editora, Valor = valor, "Variação" = variacao, "Valor Mínimo" = min, "Valor Máximo" = max, "Valor Médio" = media, Imagem = url) %>% 
  gather("Especificações", Resultado, `Título`:`Valor Médio`) %>% 
  mutate(Imagem = Imagem %>% pandoc.image.return())


print(kable(data, format="html") %>% 
        kable_styling(full_width=TRUE) %>% 
        collapse_rows(columns=1, valign="top"))
}

```